# 请教陈版主，淘宝网集分宝业务的探讨

提问人：shinyhe2007 时间：2016-09-26 10:40:06
“集分宝：是支付宝旗下的独资子公司所推出的积分消费服务，具有现金价值。致力于实现不同积分的兑换，实现了购物抵现、缴费等功能。消费者可以通过淘宝天猫店铺购买付款，取得，可以应用信用卡积分换得等方式取得“积分”。A集团下属B公司与浙江支付宝公司签订的合同，约定“集分宝”方式下收到款的金额，必须要B公司要开票“集分宝公司”服装发票（发票的内容为消费者实际购得的货品）。 B公司系A集团下属的平台公司，零售和网络销售业务的销售均在其他公司实现，其他公司需要将集分宝收款部分开票给B公司，造成B公司收入和成本虚增。对于合并层面可以进行内部抵消，但是由于部分经销商也需要使用B这个平台进行销售，导致经销商也需要针对集分宝收款部分开票给B公司，B公司开票给集分宝公司，从而虚增B公司的收入成本，这部分我能在合并层面上抵消吗？还是有其他更好的会计处理方式。比如不确认收入成本？

回答人：chenyiwei
你对交易流程的描述不清晰，不能明确判断。但一般理解，在B公司的个别报表层面就应当按照判断收入确认和计量应采用“总额法”还是“净额法”的相关原则分析B应按总额法还是净额法确认收入，而不仅仅是考虑合并报表层面能否抵销列报。建议结合合同条款和交易流程进一步分析。